【裁判字號】    97,交聲,1578
【裁判日期】    970725
【裁判案由】    聲明異議
【裁判全文】
臺灣高雄地方法院交通事件裁定        97年度交聲字第1578號
原處分機關  高雄市政府交通局
異  議  人  甲○○
即受處分人
                    號4 樓
上列受處分人因違反道路交通管理處罰條例案件，對於高雄市政
府交通局民國97年6 月18日所為之裁決（高市交裁字第32-90056
842 號），聲明異議，本院裁定如下：
    主  文
原處分撤銷，發回高雄市政府交通局。
    理  由
一、異議意旨略以：本件裁決書上僅載明異議人即受處分人於民
    國87年10月10日紅燈越線，未載明清楚時間及違規地點，顯
    有瑕疵，且之前近10年間從未收到罰單通知，請求撤銷原處
    分等語。
二、按行政處分以書面為之者，應記載下列事項：(一)處分相對人
    之姓名、出生年月日、性別、號碼、住居所或其他足資辨別
    之特徵．．．(二)主旨、事實、理由及其法令依據；(三)有附款
    者，附款之內容；(四)處分機關及其首長署名、蓋章，該機關
    有代理人或受任人者，須同時於其下簽名。但以自動機器作
    成之大量行政處分，得不經署名，以蓋章為之；(五)發文字號
    及年、月、日；(六)表明其為行政處分之意旨及不服行政處分
    之救濟方法、期間及其受理機關，行政程序法第96條第1 項
    定有明文。是裁決書上除處罰主文欄應記明處罰種類並填註
    外，尚應記載受處分人姓名、違規「時間」、違規「地點」
    及違規事實等，以資特定受處分人之特定違規行為。
三、經查，本件原處分機關於97年6 月18日所為之裁決書（高市
    府交裁字第32-90056842 號），於違規時間欄僅記載87年10
    月10日，並未詳載清楚違規時間，且違規地點欄則更係空白
    而無記載，有原處分機關前開違反道路交通管理事件裁決書
    1 紙在卷可稽（見本院卷第4 頁）。是觀上開裁決書內容，
    顯然無從特定受處分人究於87年10月10日何時在何地有如裁
    決書所載之違規事實，則原處分所處罰之違規事實殊屬不明
    ，而有重大瑕疵。從而，原處分機關所為本件裁決書之記載
    ，既有違上開行政程序法第96條第1 項規定及處罰明確之原
    則，自應由本院將原處分予以撤銷，發回原處分機關另為適
    法之處分。又本件高雄市政府警察局舉發違反道路交通管理
    事件通知單是否已合法送達異議人（原處分機關未一併檢附
    送達證書到院供本院審認），異議人就此亦有所爭執，原處
    分機關自應一併查明，附此敘明。
據上論結，應依道路交通案件處理辦法第20條，裁定如主文。
中    華    民    國    97    年    7     月    25    日
                  交通法庭    法  官  林永村
以上正本證明與原本無異。
如不服本裁定，應於裁定送達後5 日內，向本院提出抗告狀。
中    華    民    國    97    年    7     月    25    日
                              書記官  李祥銘


司法院資訊處製作；財團法人民間司法改革基金會備份。
